【裁判字號】    97,易,438
【裁判日期】    980331
【裁判案由】    傷害
【裁判全文】
臺灣新竹地方法院刑事判決               97年度易字第438號
公  訴  人  臺灣新竹地方法院檢察署檢察官
被      告  丙○○
上列被告因傷害案件，經檢察官提起公訴（96年度偵字第1350號
），本院判決如下：
    主  文
丙○○共同傷害人之身體，處有期徒刑伍月，如易科罰金，以新
臺幣壹仟元折算壹日。減為有期徒刑貳月又拾伍日，如易科罰金
，以新臺幣壹仟元折算壹日。
    事  實
一、緣丙○○與乙○○間有債務糾紛，於民國95年12月21日凌晨
    ，乙○○與員工甲○○、彭坤露在位於新竹縣湖口鄉○○路
    ○ 段處之花之戀卡拉OK店內消費時，乙○○請甲○○撥打電
    話予丙○○，詢問何時還款一節。適丙○○已就寢，而遭該
    電話聲吵醒，心生不滿，遂於同日凌晨1 時許，夥同數名真
    實姓名年籍均不詳之成年男子，一同至該花之戀卡拉OK店，
    抵達該店後，丙○○與該數名真實姓名年籍均不詳之成年男
    子乃共同基於傷害他人之身體之犯意聯絡及行為分擔，或徒
    手、或持酒瓶、或持店內椅子，共同毆打乙○○及彭坤露等
    人（彭坤露部分未據告訴），致乙○○受有頭部外傷、臉部
    挫傷、右胸部挫傷等傷害。
二、案經乙○○訴由新竹縣警察局竹北分局報請臺灣新竹地方法
    院檢察署檢察官偵查起訴。
    理  由
壹、程序方面：
    按被告以外之人於審判外之言詞或書面陳述，除法律另有規
    定者外，不得作為證據，刑事訴訟法第159 條第1 項固有明
    文規定。惟被告以外之人於審判外向法官所為之陳述，得為
    證據；被告以外之人於偵查中向檢察官所為之陳述，除顯有
    不可信之情況外，得為證據；且被告以外之人於審判外之陳
    述，雖不符刑事訴訟法第159 條之1 至之4 之規定，惟經當
    事人於審判程序同意作為證據，法院審酌該言詞陳述或書面
    陳述作成時之情況，認為適當者，亦得為證據，復為同法第
    159 條之1 、第159 條之5 第1 項所明定。本案告訴人乙○○、證人甲○○、彭坤露及葉存佾等人於警詢及偵訊中之陳
    述，屬審判外向法官所為之陳述，惟並無顯不可信之情況，
    並經被告同意援引作為證據；又本案之診斷證明書、現場照
    片等，均經被告同意援引作為證據，且無證據證明係公務員
    違背法定程式所取得，亦無刑事訴訟法第159 條之4 之顯有
    不可信之情況與不得作為證據之情形，自應認有證據能力，
    合先敘明。
貳、實體方面：
一、訊據被告丙○○固坦承與告訴人乙○○間有債務糾紛，於前
    揭時地接獲證人甲○○的來電後，不滿被吵醒，有於上述時
    間，前往位於上址之花之戀卡拉OK店等情，惟矢口否認有何
    過失犯行，辯稱：我在當天早上大概7 點多喝酒，一直喝到
    晚上11點多，中間沒有休息，沒有睡覺，沒有吃飯，一直持
    續的喝，到晚上11點多就睡覺。後來凌晨時接到甲○○打來
    的電話，我很生氣，進去店裡以後，我罵甲○○三更半夜打
    電話給我幹嘛，說完之後，我因為喝得很醉，就走了，我不
    知道後來發生的事，我也沒有打他云云。經查：
（一）上揭事實，業據證人即告訴人乙○○於警、偵訊時證述：
      95年12月21日凌晨1 點多，我在花之戀卡拉OK店與朋友唱
      歌，我請甲○○打電話予被告，請他按期還錢，後來被告
      就帶人來找我，並且在店內打我。對方拿店內的酒瓶直接
      從我頭上打下去，被告是叫他帶來的人動手打我，我受有
      頭部外傷、臉部挫傷、右胸部挫傷等語，及於本院審理時
      證述：被告欠我新臺幣（下同）18萬，還了3 個月後，就
      不付了，所以我才會叫甲○○打電話給他，想叫他過來，
      問他何時還錢，我不知道甲○○在電話中如何講，一下子
      就來了一票人，大約有7 、8 人，被告也在，被告和那群
      人是同時到達，當時店內只有我們二方人馬，被告說我詐
      賭，我說那不只是賭債，還有他向我借的錢，被告就教唆
      他帶來的人開始打我等語綦詳（見96年度偵字第1350 號
      卷【以下簡稱第1350號偵卷】第8 至13、29、30、83頁、
      本院卷第40、41、46頁背面），並為證人甲○○於警詢時
      證述：乙○○是在店裡供人唱歌的地方被打，當時我們三
      人在店裡喝酒唱歌，忽然丙○○就跟7 、8 名男子進來，
      跟我老闆在講話，講一下子，7 、8 名男子就打他等語，
      於偵訊時證述；當天丙○○進來店內，與乙○○談私事，
      之後有7 、8 個人直接打乙○○等語（見96年度核退偵字
      第34號卷【以下簡稱第34號核退偵卷】、第9、10 頁、第
      1350號偵卷第16、17、38、39頁）、證人彭坤露於偵訊時
      證稱：我當天和乙○○、甲○○過去花之戀卡拉OK店，我
      們在喝酒當中，丙○○和好幾個人一起進來，打乙○○及
      我，打一打，對方就走了等語（見第13 50 號偵卷第40頁
      ）、證人葉存佾（原名葉晏余）於警詢時證述：當天晚上
      我剛到時有進去一下，後來就被擋在外面，後來乙○○走
      出來時，我看到他頭跟臉都有受傷等語，於偵詢時證述：
      我踩進去店內，看到乙○○被打，我就掉頭離去，我有聽
      到丙○○周遭的人說他太太來了，我當時要掉頭離開，站
      在靠門邊有兩個人先跟出來，後來又出來2 個，他們將我
      攔下，耗了1 小時左右，此期間我有聽到乙○○被打的聲
      音，之後丙○○帶來的人一大票都出來，丙○○也跟著出
      來，之後乙○○、甲○○及彭坤露也出來，因當時乙○○
      有受傷，我就帶他去醫院等語在卷（見第34號核退偵卷第
      7 、8 頁、第1350號偵卷第81、82頁），互核大致相符，
      且經證人即上揭花之戀卡拉OK店之經理謝足妹於警詢時證
      稱：當時乙○○跟幾個朋友一起在喝酒，忽然間7 、8 個
      人就一起進來，並在一起喝酒，忽然間他們很大聲，一下
      子就打起來了等語，於偵訊時證述：約過3 、40分鐘，又
      來7 、8 個人，好像談論事情，因卡拉OK店只有我1 個人
      在忙，有時候在櫃臺，有時候在廚房，我在廚房時，聽到
      外面有聲音，我出來就看到乙○○被打倒在地上，我當時
      還去拉他，他被打到頭部，有點流血。當天進來的7 、8
      個人應該是用我店內現有的椅子等語明確（見第34號核退
      偵卷第13、14頁、第1350號偵卷第74、75頁），而證人謝
      足妹為上揭卡拉OK店之經理，雖因告訴人住在店址附近，
      因而認識告訴人，然其與告訴人及被告二方並無任何利害
      關係，與被告更無任何怨隙，於偵訊時又係已具結，在擔
      負可能涉犯偽證罪嫌之情形下而為上揭證述內容，應認其
      無甘冒己身陷於可能遭訴追偽證罪責，而虛構犯罪情節以
      誣指被告犯罪之動機，而其所為證述內容與證人即告訴人
      乙○○、證人甲○○及彭坤露等人所證述內容亦大致相符
      ，是以其等所為證述內容均屬可採。
（二）被告雖以上揭情詞置辯，然被告於案發當天是騎乘機車自
      家中出發，沿途經過1 個閃黃燈之十字路口，當時車速很
      快，之後抵達上揭花之戀卡拉OK店並進入店內，尚有對證
      人甲○○質問為何三更半夜打電話打電話，吵其睡覺等情
      ，已據被告供述在卷（見本院卷第24頁背面、25頁），是
      以依照被告能夠騎乘機車行駛於道路上，並安全到達目的
      地，又能質問他人，足見被告縱使於案發前有飲酒，然其
      於案發當時之意識狀況仍然清楚。再者，被告亦自承：案
      發當天，接到甲○○打來的電話，我很生氣，所以騎車去
      該卡拉OK店等情，則被告在遭證人甲○○打來之電話吵醒
      之情況下，如其僅是為表達睡夢中遭吵醒之不滿，在電話
      中表達即足，又何有特意騎乘機車前往上揭花之戀卡拉OK
      店之理？而觀諸其係騎車前往上揭花之戀卡拉OK店，並質
      問證人甲○○此舉之目的為何，顯見其不僅係表達遭吵醒
      之不滿情緒甚明，如此其又豈有可能僅在罵證人甲○○為
      何三更半夜打電話過來等語之後，隨即離去？如此其又豈
      能達成其欲得知證人甲○○此舉意欲為何之目的？且又如
      何能確保被告及證人甲○○等人不會再以打電話或其他方
      式打擾其睡眠？從而，被告上揭所辯均違反常情，顯係事
      後卸責之詞，不足採信。
（三）此外，復有財團法人天主教湖口仁慈醫院所出具之診斷證
      明書1 份、新竹縣政府警察局竹北分局於96年10月5 日以
      北警偵字第0960019696號函送之現場照片4 幀等在卷足稽
      （見第1350號偵卷第25頁、第34號核退偵卷第5 、6 頁）
      。
（四）綜上，本件事證已臻明確，被告前述傷害犯行堪予認定，
      應予依法論科。
二、核被告丙○○所為，係犯刑法第277 條第1 項之傷害罪。被
    告就上揭犯行，與數名真實姓名年籍不詳之成年男子間，具
    有犯意聯絡及行為分擔，為共同正犯。爰審酌被告僅因債務
    問題，即糾眾毆打告訴人成傷之行為動機、目的、情節、手
    段、告訴人所受傷勢、被告犯後一再否認犯行，並未和告訴
    人達成和解等一切情狀，量處如主文所示之刑，並諭知易科
    罰金之折算標準，以示懲儆。
三、又被告所為上揭犯行，犯罪時間係在96年4 月24日以前，合
    於96年7 月16日公布生效之中華民國九十六年罪犯減刑條例
    所定之減刑條件，應依該條例第2 條第1 項第3 款、第7 條
    之規定，減其宣告刑二分之一，如主文所示，並依刑法第41
    條第1 項前段之規定，諭知易科罰金之折算標準。
四、又同案共犯即上開真實姓名年籍不詳之成年男子係持店內椅
    子毆打告訴人成傷等情，業據告訴人乙○○指訴在卷及證人
    謝足妹於偵訊時證述明確，已如前述，從而該椅子顯非被告
    或同案共犯所有之物，爰不予宣告沒收之，附此敘明。
據上論斷，應依刑事訴訟法第299 條第1 項前段，刑法第277 條
第1 項、第41條第1 項前段，刑法施行法第1 條之1 第1 項、第
2 項前段，中華民國九十六年罪犯減刑條例第2 條第1 項第3 款
、第7 條，判決如主文。
本案經檢察官陳玉華到庭執行職務。
中    華    民    國    98    年     3    月    31    日
                  刑事第一庭    法  官  楊惠芬
以上正本證明與原本無異。
如不服本判決應於收受本判決後10日內向本院提出上訴書狀，上
訴書狀應敘述具體理由。上訴書狀未敘述上訴理由者，應於上訴
期間屆滿後20日內補提理由書狀於本院 (均須按他造當事人之人
數附繕本 )「切勿逕送上級法院」。
中    華    民    國    98    年    3     月    31    日
                                書記官  張懿中
附錄本案論罪科刑法條：
刑法第277 條第1 項：
傷害人之身體或健康者，處三年以下有期徒刑、拘役或一千元以
下罰金。


司法院資訊處製作；財團法人民間司法改革基金會備份。
